【裁判字號】    90,上訴,1529
【裁判日期】    901211
【裁判案由】    違反著作權法等
【裁判全文】
臺灣高等法院臺南分院刑事判決          九十年度上訴字第一五二九號  Ａ
      上  訴  人
      即  被  告  甲  ○  ○
      選任辯護人  劉    意  律師
右上訴人因違反著作權法等案件，不服臺灣嘉義地方法院八十九年度訴字第六三八號
中華民國九十年九月二十四日第一審判決（起訴案號：臺灣嘉義地方法院檢察署八十
九年度偵字第四二九七、五○九三號，併辦案號：八十九年度偵字第七一四三、七一
四四、七一四五號），提起上訴，本院判決如左：
      主      文
原判決撤銷。
甲○○以犯明知為侵害著作權之物，意圖營利而交付之方法侵害他人之著作權為常業
，處有期徒刑壹年。
扣案如附表一、二、三所示之光碟片、附表四所示之卡匣、仿冒ＰＳ搖桿貳拾肆個、
仿冒混合搖桿參個、仿冒ＰＳ控制器壹百肆拾貳個、仿冒ＳＳ控制器壹個、帳冊陸拾
本、遊戲目錄貳本、仿冒空盒說明書壹本均沒收。
      事      實
一、甲○○以販賣電視遊戲器為業，其倉庫設在嘉義市○○○路四○二號及臺南縣新
    營市○○路二三三號。明知：「ＳＥＧＡ」、「ＳＥＧＡＳＡＴＵＲＮ」之商
    標圖樣（如附圖一）為日商西雅企業股份有限公司（以下簡稱西雅公司）向經濟
    部中央標準局（現已改制為智慧財產局，下同）註冊取得商標專用權，註冊號數
    為第00000000號商標，並指定使用於錄影帶、錄影碟、電腦、電視遊樂
    器等商品，專用期間自民國八十六年一月十六日起至九十三年六月三十日止；且
    西雅公司所發行如附表一所示之遊戲光碟軟體係該公司享有著作權之電腦程式著
    作。「ＰｌａｙＳｔａｔｉｏｎ」、「ＰＳ」之商標圖樣（如附圖二）均係日
    商新力電腦娛樂股份有限公司（下稱新力公司）向經濟部中央標準局註冊取得商
    標專用權，註冊號數為第00000000號、第00000000號商標，並
    指定使用於電腦、錄有電腦程式之卡帶、磁碟、光碟、卡匣等商品，專用期限自
    八十四年三月一日起至九十四年二月二十八日止、八十五年三月十六日起至九十
    五年三月十五日止；且新力公司所發行如附表二、附表三編號一至編號五所示之
    遊戲光碟軟體係該公司享有著作權之電腦程式著作。如附表五之「商標圖樣」
    之商標圖樣，均係日商任天堂株式會社（下稱任天堂公司）向經濟部中央標準局
    註冊取得商標專用權，註冊號數及專用期限分別如附表五「註冊號數欄」及「有
    效期間欄」所示，並指定使用於電腦、錄有電腦程式之卡帶、磁碟、光碟、卡匣
    等商品。且任天堂公司所發行如附表四所示之遊戲光碟軟體係該公司享有著作權
    之電腦程式著作，非經該公司之同意或授權，不得意圖營利而交付；且任天堂公
    司所發行如附表四遊戲光碟軟體係該公司享有著作權之電腦程式著作。「ＢＩ
    ＯＨＡＺＡＲＤ２（中譯名：惡【幽】靈古堡２）」、「ＢＩＯＨＡＺＡＲＤ３
    ＬＡＳＴＥＳＣＡＰＥ（中譯名：惡【幽】靈古堡３）」、「ＢＩＯＨＡＺＡＲ
    ＤＧＵＮＳＵＲＶＩＶＯＲ（中譯名：惡【幽】靈古堡生存者，或譯射擊版）」
    遊戲軟體（即附表三編號八至十）為日商卡波光股份有限公司（下稱卡波光公司
    ）開發享有著作權之電腦程式著作。「ＦＩＮＡＬＦＡＮＴＡＳＹ」為日商思
    奎爾股份有限公司（下稱思奎爾公司）向經濟部中央標準局註冊取得商標專用權
    ，註冊號數為第00000000號商標，並指定使用於光碟、唯讀記憶體、磁
    卡、磁於、磁碟、磁片、電腦、電腦記憶體、電腦軟體記憶體、軟性磁碟等商品
    ，專用期限自八十三年一月一日起至九十二年十二月三十一日；且卡波光公司所
    發行之「ＦＩＮＡＬＦＡＮＴＡＳＹⅧ（ＦＩＮＡＬＦＡＮＴＡＳＹⅧ及「ＶＡ
    ＧＲＡＮＴＳＴＯＲＹ（中譯名：放浪冒險譚）」（即附表三編號六、七）為思
    奎爾公司遊戲軟體為開發享有著作權之電腦程式著作。「ＤＡＮＣＥＤＡＮＣ
    ＥＲＥＶＯＬＵＴＩＯＮＳ（中譯名：熱爆勁舞２，又簡稱ＤＤＲ）」（即附表
    三編號十一）為日商可樂美股份有限公司（下稱可樂美公司）遊戲軟體為開發享
    有著作權之電腦程式著作。
二、甲○○基於販賣仿冒商標商品之概括犯意及意圖營利而交付侵害他人著作權為生
    活之資之犯意，自八十七年六月間起，向不詳處所之商號「聯瑋」、「隆泰」、
    「九如行」購入如附表一、二、三所示之遊戲光碟片及如附表四任天堂卡匣等物
    品，光碟片每片三十五元、卡匣每片二百元至三百元，以進貨價加一成之價格，
    連續在上址倉庫內販賣，交付予不特定之顧客賺取差價牟利，侵害西雅公司、新
    力公司、卡波光公司、思奎爾公司、可樂美公司及任天堂公司之電腦程式著作權
    ，另侵害西雅公司、新力公司、思奎爾公司及任天堂公司之商標權，以之為常業
    。嗣於八十九年六月十九日十四時許，經內政部警政署保安警察第二總隊第四大
    隊在嘉義市○○○路四○二號倉庫及於八十九年六月二十日○時許，在臺南縣新
    營市○○路二三三號倉庫查獲，扣得甲○○所有供販賣之如附表一、二、三所示
    之光碟片、附表四所示之卡匣、仿冒ＰＳ搖桿二十四個、仿冒混合搖桿三個、仿
    冒ＰＳ控制器一百四十二個、仿冒ＳＳ控制器一個及帳冊六十本、遊戲目錄二本
    、仿冒空盒說明書一本。
三、案經新力公司、西雅公司、任天堂公司告訴，由內政部警政署保安警察第二總隊
    第四大隊第三中隊移送臺灣高雄地方法院檢察署移轉臺灣嘉義地方法院檢察署檢
    察官偵查起訴及卡波光公司、可樂美公司、思奎爾公司訴由臺灣嘉義地方法院檢
    察署檢察官移送併辦。
      理      由
一、右揭事實業據上訴人即被告甲○○於偵、審中坦承不諱，核與告訴人新力公司、
    西雅公司、任天堂公司、卡波光公司、可樂美公司、思奎爾公司代理人簡榮宗、
    劉貹岩、林彥玲分別於警訊及原審偵審中指訴情節相符，並有被告所有如附表一
    、二、三所示之光碟片、附表四所示之卡匣、仿冒ＰＳ搖桿二十四個、仿冒混合
    搖桿三個、仿冒ＰＳ控制器一百四十二個、仿冒ＳＳ控制器一個、帳冊六十本、
    遊戲目錄二本、仿冒空盒說明書一本扣案可資佐證。
二、如附圖一之商標圖樣係西雅公司向前經濟部中央標準局註冊，享有商標專用權，
    有商標註冊證附卷可憑（詳高雄地檢八十九年度偵字第一五九三八號卷第一六九
    頁至第一七一頁）；如附圖二之商標圖樣係新力公司向前經濟部中央標準局之事
    實，享有商標專用權，有經濟部中央標準局商標註冊證附卷可稽（詳高雄地檢八
    十九年度偵字第一五九三八號卷第十三頁、第十四頁）。又由新力公司開發設計
    完成之「ＡＬＵＮＤＲＡ２（中譯名：夢的冒險２魔進化之謎）」（附表三編號
    一）、「ＴＨＥＬＥＧＥＮＤＯＦＤＲＡＧＯＮ（中譯名：龍騎士傳說）」（附
    表三編號二）、「ＧＲＡＮＴＵＲＩＳＭＯ２（中譯名：ＧＴ實戰賽車２）」（
    附表三編號三）、「ＸＩＪＵＭＢＯ（中譯名：骰子大戰２）」（附表三編號四
    ）、「ＣＨＡＳＥＴＨＥＥＸＰＲＥＳＳ（中譯名：列車驚魂）（附表三編號五
    ）等遊戲軟體，係由新力公司所創作之著作物，而上開創作，於創作完成時，已
    在我國委由臺灣地區總代理商英特全股份有限公司（ＩＮＴＥＲＴＲＡＮＩＮＣ
    ．，下稱英特全公司）與日本同步發行及公開散佈，有上開著作物之首日發行日
    一覽表、進貨單、發票出貨單等在卷足憑（詳高雄地檢八十九年度偵字第一五九
    三八號卷第一○六頁至一五五頁）。按外國人之著作於中華民國境內首次發行者
    ，得享有著作權，為我國著作權法第四條第一款所明定，而所謂發行，係指權利
    人散佈能滿足公眾合理之需要之重製物，又我國著作權法就著作權之享有係採自
    然發生主義，亦即著作人於著作完成時即享有著作權。基此新力公司上開著作物
    於設計完成上開遊戲光碟軟體後於我國境內首次發行，得依我國著作權法受有著
    作權之保護，應無疑義。如附表四之「商標圖樣欄」之商標圖樣，係任天堂公司
    向前經濟部中央標準局註冊，享有商標專用權，有經濟部中央標準局商標註冊證
    附卷可稽（詳原審卷第一百八十五頁至第一百九十六頁）。而扣案如附表四之卡
    匣等遊戲軟體，係由任天堂公司所創作著作物，依序取得著作權之事實，亦有內
    政部著作權執照、發票、聯合報、日本國報紙、雜誌剪報等在卷可按（詳高雄地
    檢八十九年度偵字第一三八八五號卷第九九頁至第一○八頁）。上開電腦程式著
    作，自享有本國著作權法之保護。「ＢＩＯＨＡＺＡＲＤ２（中譯名：惡【幽】
    靈古堡２）」、「ＢＩＯＨＡＺＡＲＤ３ＬＡＳＴＥＳＣＡＰＥ（中譯名：惡【
    幽】靈古堡３）」、「ＢＩＯＨＡＺＡＲＤＧＵＮＳＵＲＶＩＶＯＲ（中譯名：
    惡【幽】靈古堡生存者，或譯射擊版）」（即附表三編號八至十）等三種遊戲軟
    體，係由卡波光公司創作設計。其中「ＢＩＯＨＡＺＡＲＤ２（中譯名：惡【幽
    】靈古堡２）」於創作完成後，於八十七年一月二十一日於美國首次發行，並完
    成著作權登記，有駐美國臺北經濟文化代表處之證明書及附件可稽（詳嘉義地檢
    八十九年度偵字第七一四三號卷第八頁至第十一頁）。又卡波光公司將上開「Ｂ
    ＩＯＨＡＺＡＲＤ２（中譯名：惡【幽】靈古堡２）」遊戲軟體，委由新力公司
    及英特全公司於同年一月二十九日在我國及日本同步發行之事實，有進出貨單據
    可憑（詳嘉義地檢八十九年度偵字第七一四三號卷第十二頁至第二十一頁）。再
    「ＢＩＯＨＡＺＡＲＤ３ＬＡＳＴＥＳＣＡＰＥ（中譯名：惡【幽】靈古堡３）
    」、「ＢＩＯＨＡＺＡＲＤＧＵＮＳＵＲＶＩＶＯＲ（中譯名：惡【幽】靈古堡
    生存者，或譯射擊版）」二種遊戲軟體，則於創作完成時，由卡波光及新力公司
    共同於日本發行，並委由英特全公司在我國與日本同步首次發行，亦有首次發行
    日一覽表、進貨單、發票及出貨單等附卷可據（詳嘉義地檢八十九年度偵字第七
    一四三號卷第二十二頁至第四十頁）。如附圖三所示「ＦＩＮＡＬＦＡＮＴＡＳ
    Ｙ」之商標圖樣為思奎爾公司享有之商標專用權，有商標註冊證附卷可憑（詳嘉
    義地檢八十九年度偵字第七一四四號卷第二十頁）。又「ＦＩＮＡＬＦＡＮＴＡ
    ＳＹⅧ（中譯名：太空戰士第八代）」（附表三編號六）及「ＶＡＧＲＡＮＴＳ
    ＴＯＲＹ（中譯名：放浪冒險譚）」（附表三編號七）之遊戲軟體於創作完成後
    ，於八十八年二月十一日在日本及我國首次同步發行之事實，有期初期末存量明
    細表、進貨單、發票及出貨單等首次公開發行資料影本附卷可據（詳嘉義地檢八
    十九年度偵字第七一四四號卷第八頁至第十九頁、第二十一頁至第四十三頁）。
    「ＤＡＮＣＥＤＡＮＣＥＲＥＶＯＬＵＴＩＯＮＳ（中譯名：熱爆勁舞２）」（
    附表三編號十一），係由告訴人可樂美公司開發設計完成，並均授權告訴人新力
    公司推出「ＰｌａｙＳｔａｔｉｏｎ」系統之遊戲光碟，且均委託英特全公司於
    我國境內與日本同步首次發行之事實，有宣傳書、廣告報導、期初期末存量表、
    進口報單、發票、銷貨明細等附卷可憑（詳嘉義地檢八十九年度偵字第七一四五
    號卷第六頁至第二十二頁）。
三、扣案物品係仿冒品之事實，經原審於九十年六月十七日勘驗結果：扣案ＰＳ（
    ＰＬＡＹＳＴＡＴＩＯＮ，按即附表一）光碟片、ＳＳ（ＳＥＧＡＳＡＴＵＲＮ
    ，按即附表二）光碟片上面均未有新力公司或西雅公司商標，外包裝亦無上開二
    家公司之商標。由告訴代理人先以ＰＳ主機真品及ＰＳ光碟真品操作之後，再
    以告訴人所提供之改裝ＰＳ主機及ＰＳ光碟真品操作，以真品ＰＳ主機及真品Ｐ
    Ｓ光碟操作時，會出現如照片１、２、３（詳原審卷第一一四頁）所示之畫面。
    以改裝ＰＳ主機及ＰＳ光碟真品亦會出現如原審卷附照片１、２、３所示之畫
    面。以真品ＰＳ主機及仿冒ＰＳ光碟與改裝ＰＳ主機及仿冒ＰＳ光碟比較，真品
    ＰＳ主機無法執行仿冒光碟，以改裝ＰＳ主機執行仿冒ＰＳ光碟時，亦會出現原
    審卷附照片１、２、３所示之畫面。據告訴代理人陳稱：照片１之畫面係主機開
    機時便會出現（不論真品或改裝）；照片２、３之畫面係主機執行光碟才會出現
    ；照片３畫面因光碟軟體製造廠商不同而異。以真品ＳＥＧＡ主機或改造ＳＥ
    ＧＡ主機，以真品ＳＥＧＡ光碟片執行，均會出現照片Ａ、Ｂ（詳原審卷第一一
    四頁）之畫面，照片Ａ係主機執行便會產生，照片Ｂ係主機執行光碟片才會產生
    。以仿冒ＳＥＧＡ光碟片放入真品主機，不會出現第二畫面（如照片Ｂ）。從
    任天堂卡匣外包裝比較，真品有商標ＧＡＭＥＢＯＹ及ＮＩＮＴＥＮＤＯ及該遊
    戲之特定商標（例如ＰＯＣＫＥＴＭＯＮＳＴＥＲＳ），有些遊戲則沒有登記商
    標。扣案之卡匣外包裝均有仿冒ＧＡＭＥＢＯＹ及ＮＩＮＴＥＮＤＯ及特定遊戲
    之商標（例如ＰＯＣＫＥＴＭＯＮＳＴＥＲＳ）。從內盒真品會有ＮＩＮＴＥ
    ＮＤＯ商標。遊戲卡匣真品上有ＮＩＮＴＥＮＤＯ、ＧＡＭＥＢＯＹ及特定遊
    戲之商標（例如ＰＯＣＫＥＴＭＯＮＳＴＥＲＳ），有些遊戲沒有登記商標，扣
    案之仿冒卡匣亦同。拆開卡匣內有ＩＣ板，真品ＩＣ板上有ＮＩＮＴＥＮＤＯ
    商標，仿品則無。扣案ＰＳ控制器上有ＳＯＮＹＰＬＡＹＳＴＡＴＩＯＮ，背
    面亦載有ＳＯＮＹ商標，插頭上亦有。扣案ＰＳ搖桿外包裝有ＰＬＡＹＳＴＡＴ
    ＩＯＮ商標，搖桿本身則無，扣案ＳＥＧＡ控制器外表正反面均有ＳＥＧＡ商標
    ，據告訴代理人陳稱：真品ＩＣ板也有ＳＥＧＡ商標，仿冒品則無。扣案之混合
    搖桿外表上載有ＰＬＡＹＳＴＡＴＩＯＮ及ＳＡＴＵＲＮ，告訴代理人陳稱：Ｓ
    ＯＮＹ及西雅公司均未出產此二產品，此均有勘驗筆錄在卷可稽。
四、以英文「ＳＥＧＡ」為西雅公司向我國中央標準局為商標註冊登記，指定使用於
    各種計算機、微電腦、家用微電腦、公司用微電腦、硬體、軟體、電腦用磁帶及
    磁碟及其他應屬本類之一切商品，經展延使用期限自八十三年七月一日起至九十
    三年六月三十日止；「ＰＳ」設計圖為新力公司向我國中標局為商標註冊登記，
    指定使用於電腦、錄有電腦程式之卡帶、磁碟、光碟及卡匣，專用期間自八十五
    年三月十六日起至九十五年三月十五日止，此有中華民國商標註冊證在卷可稽，
    西雅公司、新力公司在專用期間享有各該商標之專用權無誤，而商標之使用係指
    為行銷之目的，將商標使用於商品或其包裝、容器、標帖、說明書價目表或其他
    類似物件上，而持有、陳列或散布，使用於同一商品或類似商品，若附加相同或
    近似於他人註冊商標圖樣於商品之包裝、容器、說明書、價目表上，應即受他人
    商標專用權效力所拘束，此為商標法第六條第一項所明定，而透過電磁作用，如
    以遊樂器、光碟機、電腦主機之操作為媒介，始於電視或電腦螢幕前出現商標圖
    樣者，其標示型態足資一般商品購買人認識其表彰商品之來源者，解釋上應認屬
    於商標法第六條第一項之所稱之其他類似物件之範疇。故在扣案之光碟片上為事
    實欄所載之授權文字之顯示，該等影像、符號，且被告販售之仿冒ＰＳ控制器外
    包裝盒及本體、仿冒ＰＳ搖桿外包裝盒及仿冒混合搖桿本體上，均使用上開「Ｐ
    ｌａｙＳｔａｔｉｏｎ」商標，自係商標法第六條所定商標之使用。本件事證明
    確，應予依法論科。
五、查被告自承係中盤批發商且租用倉庫存放盜版仿冒品（詳八十九年六月二十日警
    訊筆錄），查獲之數量甚為龐大，而依其職員林雅卿所供，被告每月之營業額復
    高達一百多萬元（詳林雅卿在警局之供述），足見其購入大量仿冒商標之非法重
    製之光碟片及卡匣，加一成之價格販售而營利，並以為生活之資，係以交付之方
    法侵害他人之著作權為常業。核其所為，係犯刑法第二百五十四條之販賣仿冒商
    標貨物罪及著作權法第九十四條、第九十三條第三款、第八十七條第二款之常業
    侵害他人著作權罪。被告意圖販賣而陳列仿冒商標貨物、意圖散布而陳列侵害著
    作權之物之低度行為，應分別為販賣仿冒商標貨物、意圖營利而交付侵害著作權
    之物之高度行為所吸收，不另論罪。所犯販賣仿冒商標貨物罪部分，時間緊接，
    罪名相同，顯係基於概括犯意為之，為連續犯，以一罪論。被告以一行為同時侵
    害新力公司、西雅公司、任天堂公司、卡波光公司、思奎爾公司及可樂美之商標
    專用權及著作權，為想像競合犯，應從較重之著作權法第九十四條、第九十三條
    第三款、第八十七條第二款之常業罪處斷。公訴人雖認被告關於販賣仿冒商標貨
    物部分係犯商標法第六十三條之販賣仿冒商標商品罪云云，惟查商標法第六十三
    條之販賣仿冒商標商品罪，以明知其販賣仿冒商標商品係意圖欺騙他人而仿冒商
    標之商品為其成立要件之一，查被告係以遠低於真品之價格販賣，消費者一望即
    知被告所購買者係仿冒光碟，並無誤認為真版軟體受騙之虞，是難認被告明知其
    販賣者係意圖欺騙他人而仿冒商標之商品，被告關於此部分所為自非成立商標法
    第六十三條之罪，公訴人所引起訴法條尚有未洽，應予變更。又公訴人雖僅就被
    告販賣仿冒西雅公司、新力公司及任天堂公司之電視遊戲器用光碟片、卡匣、控
    制器、搖桿、混合搖桿部分起訴，然卡波光公司、思奎爾公司、可樂美公司被害
    部分，與起訴部分有想像競合犯之裁判上一罪關係，自應併予審判。原審予以論
    罪科刑，固非無見，惟關於被告販賣仿冒商標貨物部分，原審誤認係觸犯商標法
    第六十三條之罪，尚有未合，被告上訴執以指摘，為有理由，自應由本院將原判
    決撤銷。爰審酌被告犯後坦承悔悟，態度良好，被害人新力公司代理人表示被告
    具結不再販賣後不予深究，惟被告販賣之仿冒光碟片、卡匣、搖桿數量甚多，未
    與其餘五家被害公司和解，所生危害非輕暨其他一切情狀，量處有期徒刑壹年。
    扣案如附表一、二、三所示之光碟片、附表四所示之卡匣、與仿冒ＰＳ搖桿二十
    四個、仿冒混合搖桿三個、仿冒ＰＳ控制器一百四十二個、仿冒ＳＳ控制器一個
    、帳冊六十本、遊戲目錄二本、仿冒空盒說明書一本，係被告所有供販賣違反著
    作權及仿冒商標貨物之物，業據被告供明（原審九十年八月九日審判筆錄），依
    刑法第三十八條第一項第二款宣告沒收。另扣案之裸片七十九片、日本音樂卡通
    光碟六片、音樂光碟四十二片、色情光碟二片（即附表五），被告供稱係廠商送
    與被告自用，衡情足以採信，不予宣告沒收。
六、公訴意旨另以：扣案之光碟片透過遊戲主機執行後，出現新力公司及西雅公司之
    英文名稱及授權文字（即「ＳｏｎｙＣｏｍｐｕｔｅｒＥｎｔｅｒｔａｉｎｍｅ
    ｎｔＩｎｃ．」、「ＰＲＯＤＵＣＥＤＢＹＯＲＵＮＤＥＲＬＩＣＥＮＳＥＦＲ
    ＯＭＳＥＧＡＥＮＴＥＲＰＲＩＳＥＳＬＴＤ．」），認被告構成刑法第二百十
    六條、第二百十條之行使偽造私文書罪嫌云云。惟按所謂行使偽造之文書，乃指
    以虛偽文書充作真正文書加以使用，使人誤認為其文書為真正而言，且行為人須
    就文書之內容有所主張，始足當之。觀諸被告販售之上開仿冒遊戲光碟，外觀包
    裝上並無被仿冒之公司英文名稱及授權文字，須經放映始能顯現，而放映光碟片
    顯現之公司英文名稱及授權字樣並非被告所偽造，而係由他人自真品光碟中直接
    燒錄拷貝偽造，被告除販賣該盜拷光碟外，並未週知消費者放映光碟片可顯現被
    仿冒之公司英文名稱及授權字樣，即未對消費者主張被仿冒之公司英文名稱及授
    權文字之內容，被告即無行使偽造私文書之犯意。此部分不能證明被告犯罪，惟
    公訴人認此部分與論罪部分有想像競合犯之裁判上一罪關係，爰不另為無罪之諭
    知。
七、本件扣案之仿冒西雅公司電視遊戲光碟片（即附表一）共四千二百四十四片；仿
    冒新力公司電視遊戲光碟片（即附表二、三）共二萬八千一百七十片（２５９１
３＋２２５７），另有如附表六所扣之光碟片一百二十九片，合計共三萬二千五
    百四十三片，業據原審勘驗明確，起訴書誤載扣案仿冒西雅公司電視遊戲光碟片
    四千零七十四片；仿冒新力公司電視遊戲光碟片二萬七千八百四十五片（合計共
    三萬一千九百十九片），且未將非西雅公司及新力公司之光碟片（即附表六）區
    分，應係誤算，附此敘明。
據上論結，應依刑事訴訟法第三百六十九條第一項前段、第三百六十四條、第二百九
十九條第一項前段、第三百條，著作權法第九十四條、第九十三條第三款、第八十七
條第二款，刑法第十一條前段、第五十六條、第二百五十四條、第五十五條、第三十
八條第一項第二款，判決如主文。
本案經檢察官邱克斌到庭執行職務。
中    華    民    國      九十      年      十二      月      十一      日
                                  臺灣高等法院臺南分院刑事第三庭
                                      審判長法官  黃    崑    宗
    法官  林    勝    木
                                            法官  楊    省    三
右正本證明與原本無異。
如不服本判決，應於判決送達後十日內向本院提出上訴狀，其未敘述理由者並應於提
出上訴狀後十日內向本院補提理由書（應附繕本)。
                                      法院書記官  陳    嘉    琍
中    華    民    國      九十      年      十二      月      十二      日
附錄本案論罪科刑法條全文：
著作權法第八十七條
有左列情形之一者，除本法另有規定外，視為侵害著作權或製版權：
一、以侵害著作人名譽之方法利用其著作者。
二、明知為侵害著作權或製版權之物而散布或意圖散布而陳列或持有或意圖營利而交
    付者。
三、輸入未經著作財產權人或製版權人授權重製之重製物或製版物者。
四、未經著作財產權人同意而輸入著作原件或其重製物者。
五、明知係侵害電腦程式著作權之重製物而仍作為直接營利之使用者。
著作權法第九十三條
有左列情形之一者，處二年以下有期徒刑，得併科新台幣十萬元以下罰金：
一、侵害第十五條至第十七條規定之著作人格權者。
二、違反第七十條規定者。
三、以第八十七條各款方法之一侵害他人之著作權者。
著作權法第九十四條
以犯第九十一條、第九十二條或第九十三條之罪為常業者，處一年以上七年以下有期
徒刑，得併科新台幣四十五萬元以下罰金。
刑法第二百五十四條
明知為偽造或仿造之商標、商號之貨物而販賣，或意圖販賣而陳列，或自外國輸入者
，處二千元以下罰金。


司法院資訊處製作；財團法人民間司法改革基金會備份。
